【裁判字號】    89,上易,2124
【裁判日期】    891025
【裁判案由】    家庭暴力防治法等
【裁判全文】
臺灣高等法院高雄分院刑事判決                  八十九年度上易字第二一二四號
    上訴人即被告  甲○○
    選任辯護人    王國論  律師
右上訴人因家庭暴力防治法等案件，不服臺灣高雄地方法院八十九年度易字第三九九
八號中華民國八十九年十月二十五日第一審判決（起訴案號：臺灣高雄地方法院檢察
署八十九年度偵字第一八七二八號），提起上訴，本院判決如左：
      主  文
上訴駁回。
      事  實
一、甲○○與乙○○二人為夫妻，具有家庭暴力防治法所定之家庭成員關係。乙○○
    於民國（下同）八十八年間因受甲○○不法侵害，已由檢察官聲請臺灣高雄地方
    法院對甲○○核發通常保護令，甲○○並於八十八年十二月間收受該法院於同年
    月八日裁定之八十八年度家護字第五０七號民事通常保護令，該保護令並諭知甲
    ○○不得對乙○○實施身體或精神上不法侵害行為，有效期間為一年在案。詎甲
    ○○於八十九年八月十九日上午十時二十分許，在高雄市○○區○○里○○路廿
    四號之三住處，僅因家庭生活費用開支之細故，與乙○○意見不合，即又基於傷
    害之犯意，出手推打乙○○，致乙○○受有頭部外傷、臉部瘀傷等傷害。
二、案經乙○○向高雄市政府警察局小港分局提出告訴後，由該分局報請臺灣高雄地
    方法院檢察署檢察官偵查起訴。
      理  由
一、訊據被告甲○○矢口否認前揭犯行，辯稱：我沒有打乙○○，乙○○頭部的傷是
    在八月十五日我開車載他到枋山時，車禍撞到車頂腫起來的，當時我叫他去看醫
    生，乙○○說僅是腫脹不用就醫，另外臉部瘀傷則是八月十九日她拿小板凳要打
    我，我自衛順手推開，乙○○自己被板凳撞到的云云。惟查右揭事實，已迭據告
    訴人乙○○於警訊及本院審理時指述綦詳，並有驗傷單及本院八十八年度家護字
    第五０七號民事通常保護令保護令附卷可稽。又被告甲○○於檢察官偵查時，並
    未陳述乙○○因車禍頭部撞到車頂情事，嗣於原審及本院審理時雖以上情置辯，
    惟為告訴人所否認，而被告供承乙○○該頭部之傷於車禍當時因無就醫而無診療
    紀錄可查等語，衡情告訴人茍真於本案事發四日前即因車禍受有頭部腫脹之傷，
    則對此人體重要部位之頭部傷害，豈有未就醫診斷治療之理，顯見被告上開辯述
    ，為卸責之詞，並不足採；又被告復辯稱告訴人臉部瘀傷則是她拿小板凳要打被
    告，伊基於自衛順手推開，告訴人自己被板凳撞到的云云，此非但亦為告訴人所
    否認，且果真告訴人有拿小板凳欲打被告，則被告大可將小板凳取下即可阻止告
    訴人之侵害，其竟不此之為，而使力推撞告訴人之臉部使之受傷，自難謂無傷害
    之犯意，是被告以自衛置辯，亦非可採。被告罪證明確，犯行實堪認定。
二、核被告所為，係犯家庭暴力防治法第五十條第一款之違反保護令罪及刑法第二百
    七十七條第一項之傷害罪。被告係一犯罪行為分犯前揭二罪，為想像競合犯，應
    從一重以犯違反保護令罪論。
三、原審因依家庭暴力防治法第五十條第一款，刑法第十一條、第二百七十七條第一
    項、第四十一條，罰金罰鍰提高標準條例第二條規定，並審酌被告犯罪之動機、
    素行、犯後否認犯行之態度及告訴人受害程度等一切情狀，量處如有期徒刑四月
    ，併諭知如易科罰金以三百元折算一日之折算標準，認事用法俱無不合，量刑亦
    稱妥適，被告上訴意旨否認犯罪，指摘原判決不當，並無可取，為無理由，應予
    駁回。。
據上論結，應依刑事訴訟法第三百六十八條，判決如主文。
本案經檢察官朱文彬到庭執行職務。
中    華    民    國      九十      年       一       月     二十     日
                              臺灣高等法院高雄分院刑事第一庭
                                  審判長法官  翁慶珍
                                        法官  周賢銳
                                        法官  李春昌
右正本證明與原本無異。
不得上訴。
                                      書記官  林明威
中    華    民    國      九十      年       一       月    二十九    日
附錄：本判決論罪科刑法條：
家庭暴力防治法第五十條第一款
違反法院十三條、第十五條所為之下列裁定者，為本法所稱之違反保護令罪，處三年
以下有期徒刑、拘役或科或併科新台幣十萬元以下罰金：
一、禁止實施家庭暴力行為。
家庭暴力防治法第三十條第一項：
犯家庭暴力罪或違反保護令罪而受緩刑之宣告者，在緩刑期內應付保護管束。
                                                                     Ｊ


司法院資訊處製作；財團法人民間司法改革基金會備份。
